【裁判字號】    98,簡上,551
【裁判日期】    980709
【裁判案由】    毒品危害防制條例
【裁判全文】
臺灣板橋地方法院刑事判決             98年度簡上字第551號
上  訴  人
即  被  告  乙○○
                    （現另案在臺灣臺北監獄臺北分監執行）
上列上訴人因違反毒品危害防制條例案件，不服本院九十八年度
簡字第一一二五號中華民國九十八年三月十八日所為第一審簡易
判決（聲請簡易判決處刑案號：九十七年度偵字第二二九一號）
，提起上訴，本院管轄之第二審合議庭裁定如下：
    主  文
上訴駁回。
    事  實
一、乙○○明知甲基安非他命係毒品危害防制條例所列之第二級
    毒品，任何人均不得擅自持有之，竟基於持有第二級毒品甲
    基安非他命之犯意，於民國九十五年十一月中旬某日，在臺
    北縣中和市○○路某處，向真實姓名年籍不詳綽號「小陳」
    之成年男子，以新臺幣（下同）二千五百元之代價，購買一
    公克第二級毒品甲基安非他命而持有之。嗣為警於九十六年
    七月十八日七時許，至乙○○與丙○○（在警詢時冒名蔡幸
    娟）所同居之臺北縣中和市○○路二六三巷八弄五號住處執
    行搜索時，在乙○○之房間桌上扣得第二級毒品甲基安非他
    命一包（淨重０．０四七公克，驗餘淨重０．０四六六公克
    ），始悉上情。
二、案經臺北市政府警察局大安分局移送臺灣板橋地方法院檢察
    署檢察官偵查後聲請以簡易判決處刑。
    理  由
一、訊據被告乙○○在本院審理時矢口否認有何持有第二級毒品
    之犯行，辯稱：警察在前開時地到伊住處搜索時，伊並不在
    現場，伊已於前一日晚上在該住處因另案涉詐欺，經警查獲
    後被解送到中和市○○路之某派出所，但當時警方並未搜索
    伊住處，而伊住處也未留有任何之毒品，伊在警詢時之自白
    係員警授意所為，伊當時是因為擔心女友丙○○（冒名蔡幸
    娟）被移送，才會承認云云。然查，被告在前揭時地持有第
    二級毒品之事實，業據被告在警詢時坦承不諱，核與證人丙
    ○○（冒名蔡幸娟）在警詢時證述情節相符。被告雖以前開
    情詞置辯，惟經本院傳訊證人即查獲本案之員警甲○○在本
    院審理時證稱：當日因被告之女友稱毒品是被告的，遂請被
    告女友聯絡被告到案說明，我們並沒有叫要被告承認毒品是
    他的等語；再參以證人丙○○在本院審理時雖證稱：扣案之
    甲基安非他命是伊所有，伊當日在上開伊與被告同居之處所
    為警查獲時，伊因另案被通緝，是冒蔡幸娟之名應訊，伊怕
    真正的名字曝光，才推說上開毒品是被告的，伊在派出所時
    有打電話給被告，伊忘記當時有無跟被告說家裡有扣到毒品
    ，其他還有說些什麼伊也忘記了，伊打電話之目的只是要讓
    他知道伊已經被抓，伊和被告同居期間，二人都用施用甲基
    安非他命，基本上都是伊提議要用，伊想用時叫被告也要用
    ，被告沒辦法拒絕，而毒品之來源都是由伊負責，也都是由
    伊出錢購買云云，其後就關於當日在電話中與被告之對話內
    容，又翻異前詞，改稱：伊在電話中有跟被告說有扣到毒品
    ，但被告都沒有講話，因警察所持搜索票受搜索人是被告，
    伊在電話中有跟被告說伊是冒名的，叫被告要配合說毒品是
    他的云云；然被告經本院訊問時則係供稱：伊和丙○○同居
    期間，我們有一起施用甲基安非他命，毒品之來源都是伊去
    買的，也是由伊出錢，丙○○當時並無工作，都是由伊給他
    生活費，伊於當日早上接到丙○○的電話說他被抓了，伊問
    他說不是已經沒有安非他命了嗎，丙○○說他有去跟他的朋
    友拿了一些回來，伊跟他說等伊在宜蘭開完庭，就去保他幫
    他說明，伊在電話中有說伊會幫他擔下持有甲基安非他命這
    條罪，讓他不用被移送云云。參互以觀，被告先則辯稱係因
    員警授意始承認扣案毒品係其所有云云，繼又改稱伊在電話
    中即有跟丙○○說伊會幫他擔下持有甲基安非他命這條罪云
    云，被告先後供述不一，已難遽予採信；再者，被告前開供
    述與證人丙○○在本院審理時之證述亦互有歧異，亦難遽予
    認定被告在警詢時係為迴護丙○○，始自白犯罪。此外，復
    有扣案之白色透明結晶一袋（實秤毛重０．二四七公克、淨
    重０．０四七公克，經取樣０．０００四公克，餘重０．０
    四六六公克），經鑑驗結果含第二級毒品甲基安非他命成分
    ，亦有交通部民用航空局航空醫務中心毒品鑑定書一紙在卷
    可稽。是本件事證明確，被告前開犯行洵堪認定，應予依法
    論科。
二、核被告所為，係犯毒品危害防制條例第十一條第二項之持有
    第二級毒品罪。原審認被告罪證明確，適用刑事訴訟法第四
    百四十九條第一項、第三項、第四百五十四條第二項、第四
    百五十條第一項，毒品危害防制條例第十一條第二項、第十
    八條第一項前段，刑法第十一條前段、第四十一條第一項前
    段、第三十八條第一項第二款之規定，並審酌被告漠視法令
    禁制而犯本罪，其持有毒品之危害性程度，另考量被告於犯
    後即能坦承犯行，且持有毒品數量，尚非至鉅，復查無其以
    之供其他犯罪使用等一切情狀，量處拘役五十九日，並諭知
    易科罰金之折算標準。復以扣案之白色透明結晶一袋（實秤
    毛重０．二四七公克、淨重０．０四七公克，經取樣０．０
    ００四公克，餘重０．０四六六公克），經鑑驗結果含第二
    級毒品甲基安非他命成分，有交通部民用航空局航空醫務中
    心毒品鑑定書一紙在卷可稽，應依毒品危害防制條例第十八
    條第一項前段規定，宣告沒收銷燬之；至該甲基安非他命一
    袋之外包裝，係用於包裹毒品，防其裸露、潮濕，便於持有
    、攜帶施用，亦係供本件犯罪所用之物，且係被告所有，依
    刑法第三十八條第一項第二款規定，亦併予宣告沒收。經核
    其認事用法，核無不合，量刑亦屬妥適。被告上訴意旨始翻
    異前詞否認犯罪，為無理由，應予駁回。
據上論斷，應依刑事訴訟法第四百五十五條之一第一項、第三項
、第三百六十八條，判決如主文。
本案經檢察官顏妃琇到庭執行職務。
中    華    民    國    98    年    7     月    9     日
                 刑事第六庭  審判長法  官  潘翠雪
                                   法  官  楊明佳
                                   法  官  王士珮
以上正本證明與原本無異。
本件不得上訴。
                                   書記官  郭晉良
中    華    民    國    98    年    7     月    9     日


司法院資訊處製作；財團法人民間司法改革基金會備份。
